臺灣嘉義地方法院刑事判決
111年度交易字第154號
公  訴  人  臺灣嘉義地方檢察署檢察官
被      告  朱宏儒



上列被告因過失致重傷害案件，經檢察官提起公訴（111年度偵
字第4055號），被告於本院準備程序中就被訴事實為有罪之陳述
，經本院裁定以簡式審判程序審理，判決如下：
    主  文
朱宏儒犯過失傷害致重傷罪，處有期徒刑陸月，如易科罰金，以
新臺幣壹仟元折算壹日。
    犯罪事實
一、朱宏儒於民國110年4月9日13時8分許，駕駛車牌號碼000-00
    00號自用小客車，自嘉義縣太保市太保五路旁之中油加油站
    出口，由西往東方向起駛進入太保五路時，原應注意起駛前
    應顯示方向燈，注意前後左右有無障礙或車輛行人，並應讓
    行進中之車輛優先通行，而依當時天候晴、日間自然光線、
    柏油路面乾燥無缺陷、無障礙物，視距良好，並無不能注意
    之情事，竟疏未注意顯示方向燈，注意前後左右有無障礙或
    車輛行人，及應讓行進中之車輛優先通行，而冒然自加油站
    駛出，欲進入太保五路內側車道，適覃頎恩騎乘車牌號碼00
    0-0000號普通重型機車，沿太保五路內側車道由北往南方向
    行駛，亦疏未注意按該路段速限（50公里）行駛，反嚴重超
    速行駛，行經上開加油站出口附近時，見朱宏儒自用小客車
    欲進入內側車道，連忙煞車，因而自摔倒地滑行，受有胸椎
    骨折、胸部脊髓損傷、雙側肺挫傷合併右側氣胸、胸脊髓完
    全損傷、下肢癱瘓，並因下肢癱瘓導致下肢功能完全性喪失
    ，已達重傷之程度。
二、案經覃頎恩訴由臺灣嘉義地方檢察署檢察官偵查起訴。
    理  由
一、本件係經被告朱宏儒於準備程序當庭表示認罪，而經本院裁
    定以簡式審判程序加以審理，則依據刑事訴訟法第273條之2
    、同法第159條第2項之規定，不適用傳聞法則有關限制證據
    能力之相關規定。
二、前開犯罪事實，有下列證據足資證明：
(一)被告朱宏儒於警詢及檢察事務官詢問時之供述，於本院準備
    程序時之自白（見110年度他字第1274號卷，下稱他卷，第7
    1-72、122-123、181、205頁；111年度交易字第154號卷，
    下稱交易卷，第73、79、83-84頁）。
(二)告訴人覃頎恩於警詢時、告訴代理人王玉雲律師於檢察事務
    官詢問時之證述（見他卷第67-69、121-123頁）。
(三)道路交通事故現場圖、道路交通事故調查報告表（一）、（
    二）、行車紀錄器影像截圖、現場照片、勘驗筆錄、行車紀
    錄器及監視器錄影光碟（見他卷第41-42、61-65、73-91、9
    9-107頁、光碟存放袋）。
(四)長庚醫療財團法人嘉義長庚紀念醫院診斷證明書、住院診療
    摘要、手術紀錄單、佛教慈濟醫療財團法人花蓮慈濟醫院診
    斷證明書、111年3月16日慈醫文字第1110000807號函及所附
    病情說明書（見他卷第27-37、117、183、199、211-213頁
    ）。
(五)交通部公路總局嘉義監理所嘉雲區車輛行車事故鑑定會鑑定
    意見書、交通部公路總局車輛事故鑑定覆議會覆議意見書（
    見他卷第150-152、189-191頁）。
三、核被告所為，係犯刑法第284條後段之過失傷害致重傷罪。
四、自首：刑法第62條所謂自首，祇以犯人在犯罪未發覺之前，
    向該管公務員申告犯罪事實，而受裁判為已足，並不以使用
    自首字樣為必要。於犯罪未被發覺前，向該管公務員告知其
    犯罪，而不逃避接受裁判者，即與刑法第62條規定自首之條
    件相符。至於自首後對其犯罪事實有所主張或辯解，係被告
    辯護權之行使，不能據此一端即謂被告無接受裁判之意（最
    高法院84年度台上字第829號判決意旨參照）。查被告於肇
    事後，因報案人或勤指中心轉來資料未報明肇事人姓名，警
    員前往現場處理時，被告在場，並當場承認為肇事人乙節，
    有嘉義縣警察局民雄分局北斗派出所道路交通事故肇事人自
    首情形紀錄表1份附卷足查（見交易卷第53頁），縱其嗣後
    於偵查時否認犯行，依上開判決意旨，仍應認被告係對於未
    發覺之犯罪自首而接受裁判，爰依刑法第62條前段規定，減
    輕其刑。
五、爰審酌被告疏未注意起駛前應顯示方向燈，注意前後左右有
    無障礙或車輛行人，並應讓行進中之車輛優先通行，就本件
    車禍事故應負之過失責任，為本件肇事主因，告訴人為本件
    之肇事次因，告訴人所受之傷勢非輕，並因此斷送其在體育
    界大展長才之機會，被告犯後於本院準備程序及審理時坦承
    犯行，態度尚可，惟尚未賠償告訴人所受損害，亦未與告訴
    人達成和解，暨被告自陳醫學院畢業之智識程度、離婚、育
    有3名子女、為安養中心名義負責人、物理治療所負責人，
    與前妻、小孩同住等一切情狀，量處如主文所示之刑，並諭
    知易科罰金之折算標準。
據上論斷，應依刑事訴訟法第273條之第1項、第299條第1項前段
（僅列程序法條），判決如主文。
本案經檢察官柯文綾提起公訴，檢察官劉達鴻到庭執行職務。
中　　華　　民　　國　　111 　年　　5 　　月　　30　　日
                  刑事第一庭    法　官  吳育汝　
以上正本證明與原本無異。
如不服本判決應於收受判決後20日內向本院提出上訴書狀，並應
敘述具體理由；其未敘述上訴理由者，應於上訴期間屆滿後20日
內向本院補提理由書（均須按他造當事人之人數附繕本）「切勿
逕送上級法院」。告訴人或被害人如對於本判決不服者，應具備
理由請求檢察官上訴，其上訴期間之計算係以檢察官收受判決正
本之日期為準。　　　　　　　　　
中　　華　　民　　國　　111 　年　　5 　　月　　30　　日
                                書記官  黃士祐
附錄論罪科刑法條：
中華民國刑法第284條：
因過失傷害人者，處1年以下有期徒刑、拘役或10萬元以下罰金
；致重傷者，處3年以下有期徒刑、拘役或30萬元以下罰金。